【裁判字號】    98,審易,310
【裁判日期】    980630
【裁判案由】    竊盜
【裁判全文】
臺灣新竹地方法院刑事判決             98年度審易字第310號
公  訴  人  臺灣新竹地方法院檢察署檢察官
被      告  甲○○
上列被告因竊盜案件，經檢察官提起公訴（97年度偵字第6140號
），經被告於本院準備程序中，就被訴事實為有罪之陳述，經告
知被告簡式審判程序之旨，並聽取檢察官、被告之意見後，經本
院進行簡式審判程序，本院判決如下：
    主    文
甲○○犯竊盜罪，處有期徒刑肆月，如易科罰金，以新臺幣壹仟
元折算壹日；又犯竊盜罪，處有期徒刑肆月，如易科罰金，以新
臺幣壹仟元折算壹日；應執行有期徒刑陸月，如易科罰金，以新
臺幣壹仟元折算壹日。
    犯罪事實
一、甲○○基於意圖為自己不法所有之竊盜犯意，於民國97年8
    月2日晚間6時許，在新竹縣湖口鄉○○路「湖口鄉農會」前
    ，徒手竊取乙○○所有之車牌號碼HTA-132號（引擎號碼：F
    G489157號)重型機車，得手後供己代步使用；另基於意圖為
    自己不法所有之竊盜犯意，於97年9月7日晚間9 時許，與不
    知情之余成展相約前往新竹縣湖口鄉之「陸軍部隊訓練北區
    聯合測考中心」（下稱北測中心）營區後，即騎乘上開未懸
    掛車牌號碼HTA- 132號號牌及車身外殼之重型機車至上址營
    區內，並以徒手撿拾之方式，竊取營區內之戰車鐵器零件1
    批，得手後置入其所攜白色布袋中。迨97年9月8日凌晨零時
    40分許，為營區巡邏士官呂東霖發現，經通報營區情報官莊
    宜達報警到場處理，當場扣得上開重型機車1 臺及戰車鐵器
    零件1批（重型機車1臺【尚未尋獲車牌號碼HTA- 132號號牌
    及車身外殼】及戰車鐵器零件1 批分別發還張儀珍、莊宜達
    代為領回），始查獲上情。
二、案經新竹縣政府警察局竹北分局報告臺灣新竹地方法院檢察
    署檢察官偵查起訴。
    理    由
一、程序部分：
    按除被告所犯為死刑、無期徒刑、最輕本刑為3 年以上有期
    徒刑之罪或高等法院管轄第一審案件者外，於前條第1 項程
    序進行中，被告先就被訴事實為有罪之陳述時，審判長得告
    知被告簡式審判程序之旨，並聽取當事人、代理人、辯護人
    及輔佐人之意見後，裁定進行簡式審判程序，刑事訴訟法第
    273條之1第1 項定有明文。本件被告甲○○所犯係死刑、無
    期徒刑、最輕本刑為3 年以上有期徒刑以外之罪，其於準備
    程序中就被訴事實為有罪之陳述，經告知簡式審判程序之旨
    ，並聽取公訴人及被告甲○○之意見後，本院認為適宜進行
    簡式審判程序，合先敘明。
二、認定被告甲○○犯行所憑之各項證據：
（一）被告甲○○於警詢、偵查中之供述及於本院準備、簡式審
      判程序時均坦承不諱。其稱略以：伊於97年8月2日晚間6
      時許，在新竹縣湖口鄉○○路「湖口鄉農會」前，以腳踩
      發動之方式竊取車牌號碼HTA- 132號重型機車；又因與證
      人余成展相約至北測中心營區內撿拾玉石，就騎乘上開機
      車前往現場，因當時看到戰車之鐵器零件掉落地上，想要
      貼補家用，就徒手撿拾放入其所攜帶之白色布袋內等語（
      見偵查卷第14至18、53、54、64至66、91、92頁，本院卷
      第16頁背面、第21頁）。
（二）證人余成展於警詢、偵查中之證述。其稱略以：他與被告
      甲○○相約至北測中心營區內撿拾玉石，就騎乘車牌號碼
      VMO- 671號輕型機車前往該地，當時被告甲○○已在現場
      ，坐在未懸掛車牌之機車上，然後他就拿著手電筒及一字
      起子去挖石頭，後來被營區的軍人發現，至於現場查獲之
      白色布袋是被告甲○○的，布袋內之鐵器是被告甲○○撿
      的等語（見偵查卷第10至13、52、53、65、66、91、92頁
      ）。
（三）證人張儀珍於警詢時之證述。其稱略以：車牌號碼HTA-13
      2號重型機車係她兒子乙○○所有，於98年8月2日晚間6時
      許停放在新竹縣湖口鄉○○路湖口鄉農會前，並於同日晚
      間6 時44分許發現遭竊，當時有向新竹縣政府警察局湖口
      分局湖口分駐所報案處理等語（見偵查卷第19至21頁）。
（四）證人呂東霖於警詢、偵查中及本院準備程序時之證述。其
      稱略以：他任職於北測中心中士，於97年9 月8 日凌晨零
      時40分許，他正執行0- 2營區汽巡察查任務，在營區內之
      221 高地區段發現2 臺來路不明之機車，其中1 臺車牌號
      碼為VMO- 671號，另1 臺則未懸掛車牌，他就在原地等待
      車主，然後發現2 名男子即被告甲○○及證人余成展從草
      叢中走出來，他就向前盤查來意，並且發現被告甲○○放
      置在未懸掛車牌機車之腳踏板上之白色袋子有戰車之料件
      ，他就詢問被告甲○○為何拿該物品，被告甲○○當時說
      是要貼補家用，他就通報營區情報官莊宜達，情報官莊宜
      達叫他在現場等待警察到場，在等待期間，被告甲○○就
      棄車逃逸，他與駕駛兵見狀上前追捕，因天色太暗沒有追
      到，便與駕駛兵回到原處等待情報官莊宜達及員警到場，
      過程中，證人余成展都留在現場撿拾地面之石頭，並沒有
      離開現場等語（見偵查卷第22至28、79、80頁，本院卷第
      16頁背面）。
（五）證人莊宜達於警詢、偵查中及本院簡式審判程序之證述。
      其稱略以：他任職於北區中心中尉情報官，於97年9 月8
      日凌晨零時許，接獲營區中士即證人呂東霖來電表示，在
      訓練場地發現有2 臺機車，他就要求證人呂東霖與駕駛兵
      在現場等候，過沒多久，證人呂東霖又通知他發現有人從
      草叢中走出，他要求證人呂東霖去盤查，證人呂東霖回稱
      發現有1 個白色布袋，內有戰車零附件，因戰車在行進中
      雖有可能脫落零附件，但仍屬國家財產，而非廢鐵，他便
      循戰情系統回報並報警處理；至於後來發現本案被告甲○
      ○之住處雖在營區內，但其住處與查獲處距離甚遠，且非
      被告甲○○每日必經之路，其於凌晨期間進入查獲地點並
      不合常理等語（見偵查卷第29至32、80、81頁、本院卷第
      21頁背面）。
（六）新竹縣政府警察局竹北分局新工派出所贓物認領保管單2
      份（重型機車1臺【尚未尋獲車牌號碼HTA-132號號牌及車
      身外殼】及戰車鐵器零件1 批分別發還證人張儀珍、莊宜
      達等人代為具領保管等情，見偵查卷第33、34頁）。
（七）陸軍部隊訓練北區聯合測考中心97年11月10日陸裝功信字
      第0970001920號函文1紙暨所附照片2張、97年11月20日陸
      裝功信字第0970001985號函文1 紙暨所附照片1張、98年1
      月5日陸裝功信字第0980000005號函文1紙、第三作戰區指
      揮部98年4月1日陸六軍作字第0980002816函文1 紙，暨證
      人呂東霖所提供之現場照片5 張等在卷可參（見偵查卷第
      60 至62、72、73、87、88、99、105頁）。
（八）新竹縣政府警察局車輛協尋電腦輸入單、車輛尋獲電腦輸
      入單各1 份、現場查獲照片10張（見偵查卷第35、36、42
      至46頁）。
（九）綜上，本件事證業臻明確，被告甲○○上揭犯行至堪認定
      ，應依法予以論科。
三、論罪科刑：
（一）論罪：核被告甲○○本件所為，均係犯刑法第320條第1項
      之竊盜罪。
（二）數罪併罰：被告甲○○2 次竊盜犯行，犯意各別、時間、
      地點相異、行為態樣、被害人均不同，自應分別論罪，合
      併處罰。
（三）量刑：爰審酌被告甲○○前有竊盜、違反麻醉藥品管理條
      例、違反毒品危害防制條例等刑事紀錄，此有臺灣高等法
      院前案紀錄表、臺灣新竹地方法院檢察署刑案資料查註紀
      錄表各 1份附卷可據，固不構成累犯，然徵其素行非佳，
      亦未見悔改，又其正值青壯，竟不思守法自制，循正當途
      徑獲取所需，反恣意竊取他人財物，危害社會治安與他人
      財產安全，守法意識薄弱，事後復將所竊得之機車車牌及
      車身外殼予以拆卸，造成追贓之困難及有礙財產犯罪之偵
      查，所為實不足取。惟念其犯後坦承犯行不諱，態度尚可
      ，所竊得之部分物品業已發還予證人張儀珍、莊宜達等人
      代為具領保管，並同時考量其犯罪動機、手段、所生危害
      等一切情狀，分別量處如主文所示之刑，併諭知應執行刑
      及易科罰金之折算標準，以資懲儆。
據上論斷，應依刑事訴訟法第273條之1 第1項、第299條第1項前
段，刑法第320條第1項、第51條第5款、第41條第1項前段，刑法
施行法第1條之1第1項、第2項前段，判決如主文。
本案經檢察官王唯怡到庭執行職務。
期間屆滿後20日內補提理由書狀於本院「切勿逕送上級法院」。
中    華    民    國    98    年    6     月    30    日
            臺灣新竹地方法院刑事第九庭
                                法  官  劉兆菊
以上正本證明與原本無異。
如不服本判決應於收受判決後10日內向本院提出上訴書狀，並應
敘述具體理由。其未敘述上訴理由者，應於上訴期間屆滿後20日
內向本院補提理由書狀於本院「 切勿逕送上級法院」。
中    華    民    國    98    年    6     月    30    日
                                書記官  林兆嘉
附錄本案論罪科刑法條：
中華民國刑法第320條
意圖為自己或第三人不法之所有，而竊取他人之動產者，為竊盜
罪，處5年以下有期徒刑、拘役或5百元以下罰金。
意圖為自己或第三人不法之利益，而竊佔他人之不動產者，依前
項之規定處斷。
前2項之未遂犯罰之。


司法院資訊處製作；財團法人民間司法改革基金會備份。
